【裁判字號】    98,易,3906
【裁判日期】    991231
【裁判案由】    業務侵占
【裁判全文】
臺灣臺中地方法院刑事判決              98年度易字第3906號
公  訴  人  臺灣臺中地方法院檢察署檢察官
被      告  黃琴玉
選任辯護人  許桂挺律師
            黃士哲律師
上列被告因業務侵占案件，經檢察官提起公訴（98年度偵字第
20356號），本院判決如下：
    主    文
黃琴玉犯業務侵占罪，處有期徒刑陸月，如易科罰金，以新臺幣
壹千元折算壹日。
    犯罪事實
一、緣洪一川、蘇詠棋（原名蘇欣怡）在臺中市○區○○路533
    號經營「洪亮皮膚科診所（以一樓為主要醫療場所）」、「
    亮顏平衡美學有限公司（另稱亮顏醫學美容中心，下稱亮顏
    公司，以二樓為主要營業場所）」，由洪一川出任「洪亮皮
    膚科診所」之負責人，並為病患提供實際之診療（係合於醫
    療法之行為），而蘇詠棋則擔任「亮顏公司」之代表人，負
    責銷售醫學美容用品、提供醫學美容服務（如客訂保養課程
    ，係指非屬於醫療法所規範之行為，下同），惟不論究係屬
    於「洪亮皮膚科診所」或「亮顏公司」之執業或營業所得款
    項，二者均相互委任對方代收，且各自指示所屬員工先行收
    取，再統一交由設於該處一樓櫃臺之值班會計點收入帳，並
    由值班會計於交班時連同營收日報表一併交予洪一川收核。
    亦即，就有關於病患或客戶於「亮顏公司」上開營業場所中
    所繳交之款項，不論其究係屬於「洪亮皮膚科診所」或「亮
    顏公司」之執業或營業所得款項，均先由「亮顏公司」指示
    其所屬員工收取後（美容師、值班會計均得收款），再依上
    開程序報交予洪一川收核，是「亮顏公司」所屬員工於向病
    患或客戶收取款項時，均僅有係在執行「亮顏公司」所指示
    之業務之認識。而黃琴玉自民國97年4月1日起即受雇「亮顏
    公司」，擔任美容師，負責銷售銷售醫學美容用品、提供醫
    學美容服務及依「亮顏公司」之指示，收取如前述之款項，
    為從事業務之人（嗣於98年2月11日離職）。詎其竟意圖為
    自己不法之所有，而基於業務侵占之犯意，利用其依「亮顏
    公司」之指示而向如附表一所示之黃曉玲、張幸惠、郭梅立
    、林靜雪、蘇敏慧、曾芳玉、黃碧慧、呂春德、牛美娟、楊
    淯淳、蔡宜楹、黃尹亭、程靖雯、張琮鈞、陳銘毅等人收取
    款項之機會，將黃曉玲、張幸惠、郭梅立、林靜雪、蘇敏慧
    、曾芳玉、黃碧慧、呂春德、牛美娟、楊淯淳、蔡宜楹、黃
    尹亭、程靖雯、張琮鈞、陳銘毅等人所交付各如附表一實際
    收受金額欄所示之款項，亦即將其於業務上所持有如附表一
    實際收受金額欄所示之款項，分別於如附表一所示之時日，
    自其中扣留如附表一侵占金額欄所示之款項，而先後予以侵
    占入己（合計侵占款項共計新臺幣〈下同〉42,216元，各次
    侵占日期、實際收受款項、侵占日期、消費明細表記載款項
    等，均詳如附表一所載），如有餘款始依上開程序繳付入帳
    （詳如附表一繳付入帳金額欄所載）。
二、案經亮顏平衡美學有限公司訴由臺灣臺中地方法院檢察署檢
    察官偵查起訴。
    理    由
壹、程序部分
甲、按刑事訴訟法第159九條第一項明定被告以外之人於審判外
    之言詞或書面陳述，除法律有規定者外，不得作為證據。係
    因被告以外其他親自見聞、體驗待證事實經過之人，就該待
    證事實之陳述，若非於法院審判時親自到庭以言詞或書面為
    之，而係於審判外所為，再由聞見該陳述之他人到庭轉述，
    或將之錄製成書面提出於法院以資代替，法院既無從令原供
    述者具結，俾擔保其真實性，復無由憑藉對其行直接及言詞
    審理，所獲得態度證據，判斷該陳述之信憑性；而訴訟當事
    人亦無法對之實施反對詰問權，以確保證言之真實性，則除
    有特別規定外，自不得遽以該審判外之言詞或書面陳述作為
    證據。是此一傳聞法則所規範者，固不以言詞為限，並兼及
    書面，然必係報告自己所體驗事實之「供述證據」。同法第
    159條之5乃上開規定所指之例外，故亦應僅適用於供述證據
    （最高法院97年度臺上字第507號裁判要旨參照）。又按刑
    事訴訟法第159條之5第1項「被告以外之人於審判外之陳述
    ，雖不符前四條之規定，而經當事人於審判程式同意作為證
    據，法院審酌該言詞陳述或書面陳述作成時之情況，認為適
    當者，亦得為證據」之規定，係以被告以外之人於審判外之
    陳述不符合同法第159條之1至第159條之4有關傳聞法則例外
    規定之情形，且該陳述須經法院審酌作成時之情況，認為適
    當時，始有其適用。此所謂「審酌該陳述作成時之情況，認
    為適當」者，係指依各該審判外供述證據製作當時之過程、
    內容、功能等情況，是否具備合法可信之適當性保障，加以
    綜合判斷而言；倘法院審酌結果，認為該違背法定程式屬證
    據相對排除法則，但其情節重大，或其可信度明顯過低之情
    事者，即應認其欠缺適當性，仍不具證據能力，而不得作為
    證據。至同法第158條之3規定：「證人、鑑定人依法應具結
    而未具結者，其證言或鑑定意見，不得作為證據」，其立法
    理由乃在擔保該證言或鑑定意見，係據實陳述或公正誠實之
    可信性，故未依法具結者，依證據絕對排除法則，當然無證
    據能力，而不得作為證據，自不得因當事人於審判程式之同
    意，逕認該未經具結之證言或鑑定意見，亦得作為證據，此
    於適用同法條（第159條之5）第二項所定「視為有前項之同
    意」之情形者，亦應受上揭第158條之3規定之限制（最高法
    院97年度臺上字第4096號裁判要旨參照）。卷查，本件偵卷
    所附由程靖雯、林靜雪、陳美麗、張幸惠、詹郁芬、黃淑苑
    、胡幸如、黃怡鈞、阮囷姌、張湘琦、蔡辰徽、陳聖國、邱
    裕涵、張筱雯、林欣樺、陳麗純、牛美娟、陳彥廷、江惠娟
    、楊佳叡、涂凱華、張琮鈞、黃碧慧、江淑鈴、林昱宏、柯
    佳雯、黃靖雅、李佳恬、謝秀閔、莊逸君、莊嘉玳、張雅惠
    、鄭豊蓁、謝如惠、陳麗容、陳秀芳、廖于環、黃曉玲所出
    具之證明書，經核均係其等於審判外之書面供述（為供述證
    據），均未經具結，已無從擔保其內容之真實性，且經核其
    等所載內容，均係採用固定格式，復係由告訴人所提出，諒
    係其等為配合告訴人之應訟，始依告訴人之要求所填載，乃
    由其等製作上開證明書之目的、斯時訴訟進度、所載內容之
    用途等綜合觀之，自不足以認已具備可信性之保障，參照上
    開最高法院裁判要旨，自應認均無證據能力。
乙、按被告以外之人於偵查中向檢察官所為陳述，除顯有不可信
    之情況者外，得為證據，刑事訴訟法第159條之1第2項定有
    明文。偵查中對被告以外之人（包括證人、鑑定人、告訴人
    、被害人及共同被告等）所為之偵查筆錄，或被告以外之人
    向檢察官所提之書面陳述，性質上均屬傳聞證據。惟現階段
    刑事訴訟法規定檢察官代表國家偵查犯罪、實施公訴，依法
    其有訊問被告、證人及鑑定人之權，證人、鑑定人且須具結
    ，而實務運作時，檢察官偵查中向被告以外之人所取得之陳
    述，原則上均能遵守法律規定，不致違法取供，其可信度極
    高，故被告以外之人前於偵查中已具結而為證述，除反對該
    項供述得具有證據能力之一方，已釋明顯有不可信之情況外
    ，不宜以該證人未能於審判中接受他造之反對詰問為由，即
    遽指該證人於偵查中之陳述不具證據能力。再按92年9月1日
    施行之刑事訴訟法，已酌採英美法系之傳聞法則，於第159
    條第1項明定被告以外之人，於審判外之言詞或書面陳述，
    除法律有規定者外，不得作為證據，用以保障被告之反對詰
    問權。而本法所規定傳聞法則之例外，其中就被告以外之人
    於偵查中向檢察官所為之陳述，因檢察官代表國家偵查犯罪
    時，原則上當能遵守法定程式，且被告以外之人如有具結能
    力，仍應依法具結，以擔保其係據實陳述，故於第159條之1
    第2項明定「除顯有不可信之情況者外」，得為證據；又被
    告以外之人於檢察事務官、司法警察官或司法警察調查中所
    為之陳述，基於實體發現真實之訴訟目的，依第159條之2規
    定，如與審判中之陳述不符時，經比較結果，其先前之陳述
    ，相對「具有較可信之特別情況」，且為證明犯罪事實存否
    所「必要」者，或於審判中有第159條之3所列死亡等原因而
    無法或拒絕陳述之各款情形之一，經證明其調查中所為陳述
    絕對「具有可信之特別情況」，且為證明犯罪事實之存否所
    「必要」者，亦例外地賦與證據能力。是所謂「顯有不可信
    性」、「相對特別可信性」與「絕對特別可信性」，係指陳
    述是否出於供述者之真意、有無違法取供情事之信用性而言
    ，故應就偵查或調查筆錄製作之原因、過程及其功能等加以
    觀察其信用性，據以判斷該傳聞證據是否有顯不可信或有特
    別可信之情況而例外具有證據能力，並非對其陳述內容之證
    明力如何加以論斷，二者之層次有別，不容混淆（最高法院
    94年度臺上字第629號裁判要旨可資參照）。而查，本件公
    訴人、被告及選任辯護人對於本院就後述實體部分所引之證
    人證詞、書證內容，於本院審理中均不爭執證據能力，猶未
    對之釋明有何顯不可信之情況，且本院審酌其等之內容，均
    無不法取得或有違法取供之情事，亦均適宜為本案證據，依
    前開說明，就後述實體部分所引之證人證詞、書證內容等，
    自具有證據能力。
貳、實體部分：
甲、有罪部分
一、上開事實，業據被告黃琴玉於本院審理中坦承不諱，核與證
    人即時任會計之林宥萱於偵訊及本院審理中、洪家慧於本院
    審理中證述「亮顏公司」或「洪亮皮膚科診所」分別指示所
    屬員工向客戶或病患收取款項、繳付入帳等經過情節相合，
    及證人黃曉玲、張辛惠、林靜雪、蘇敏慧、曾芳玉、呂春德
    、牛美娟、楊淯淳、黃尹亭、張琮鈞、陳銘毅等人於本院審
    理證述其等如何至「亮顏公司」或「洪亮皮膚科診所」購買
    醫學美容用品或接受治療課程，及嗣又如何付款等經過情節
    大致吻合，復有如附表一所示之黃曉玲、張幸惠、郭梅立、
    林靜雪、蘇敏慧、曾芳玉、黃碧慧、呂春德、牛美娟、楊淯
    淳、蔡宜楹、黃尹亭、程靖雯、張琮鈞、陳銘毅等人之消費
    明細表（分別附於如附表一所示之各客戶資料夾內，上開資
    料夾均另外放於證物袋內）等在卷可佐，堪信被告黃琴玉上
    開供述內容，應與事實相符，而可採信，並足資採為其論罪
    科刑之依據。
二、按業務侵占罪之成立，以因執行業務而持有他人之物為前提
    ，被告黃琴玉自97年4月1日起即受雇「亮顏公司」，擔任美
    容師，負責銷售銷售醫學美容用品、提供醫學美容服務及依
    「亮顏公司」之指示，收取如前述之款項，為從事業務之人
    （嗣於98年2月11日離職），亦即所收取之上開款項，均為
    被告黃琴玉基於業務上關係所持有之物，被告黃琴玉對於該
    物既將原持有之意思，變更為所有之意思，則其就如附表一
    部分所為，均即該當刑法第336條第2項之業務侵占罪。被告
    黃琴玉就附表一部分之行為，係於密切接近之時地實施，各
    行為之獨立性即為薄弱，在刑法評價上，以視為數個舉動之
    接續施行，合為包括之一行為予以評價，而認係屬接續犯，
    僅成立一罪。又「洪亮皮膚科診所」、「亮顏公司」雖係分
    由案外人洪一川、蘇詠棋分別擔任負責人、代表人，惟其二
    者均係在上下緊接之場所營業，且客戶或病患至上開場所消
    費或接受治療時，其所付之款項，不論究係屬於「洪亮皮膚
    科診所」或「亮顏公司」之執業或營業所得，二者均相互委
    任對方代收，且各自指示所屬員工先行收取，再統一交由設
    於該處一樓櫃臺之值班會計點收入帳，並由值班會計於交班
    時連同營收日報表一併交予案外人洪一川收核。亦即，就有
    關於病患或客戶於「亮顏公司」上開營業場所中所繳交之款
    項，不論其究係屬於「洪亮皮膚科診所」或「亮顏公司」之
    執業或營業所得款項，均先由「亮顏公司」指示其所屬員工
    收取後，再依上開程序報交予案外人洪一川收核，除據被告
    黃琴玉於本院審理中所述甚詳外，復有證人林宥萱、洪家慧
    上開證述內容在卷可資相互勾稽，是「亮顏公司」所屬員工
    於向病患或客戶收取款項時，應當僅有係在執行「亮顏公司
    」所指示之業務之認識，此觀被告黃琴玉於本院審理中亦稱
    ：「（本院問：你到底受僱於亮顏平衡美學有限公司或是洪
    亮皮膚科診所？）我是亮顏平衡美學有限公司的員工。」、
    「（本院問：為何會幫洪亮皮膚科診所代收款項？）是亮顏
    公司的老闆指示的，就是告訴代理人蘇小姐指示我這樣做的
    ，要我把客戶收到的錢，包括洪亮皮膚科診所或是亮顏公司
    的錢通通交回去。」、「（本院問：你清楚亮顏公司與洪亮
    皮膚科診所的款項如何劃分嗎？）我不清楚。」、「（本院
    問：按照你剛剛所述，你的認知上，是執行亮顏公司交代你
    的收款業務並不包含替洪亮皮膚科診所收款？）是的。」等
    語，即可明證，是關於如附表一所示之款項，無論「洪亮皮
    膚科診所」或是「亮顏公司」如何約定劃分所有權歸屬，因
    既係應由「亮顏公司」先行收取，並亦果由「亮顏公司」指
    示被告黃琴玉負責收取，被害人自應認係「亮顏公司」。爰
    審酌被告黃琴玉受雇於「亮顏公司」擔任美容師，理應妥善
    保管業務上所持有之款項，不得擅自使用，以保護「亮顏公
    司」之利益，詎竟將業務上所持有如附表一侵占金額欄所示
    之款項予以侵占，辜負「亮顏公司」之付託，並嚴重損及「
    亮顏公司」之利益，本不宜寬縱，惟念其犯罪後坦承犯行，
    且曾經賠付予告訴人150,000元，有切結書1紙在卷可查，僅
    因事後就實際侵占金額多寡，與告訴人間尚有爭執，而未能
    獲致告訴人之全面諒解，其犯罪後之態度尚可，暨其犯罪所
    得非鉅等一切情狀，量處如主文所示之刑，並諭知如易科罰
    金之折算標準。
乙、不另為無罪之諭知部分：
一、公訴意旨另稱被告另有如附表二所示之業務侵占犯行，因認
    被告此部分亦涉犯刑法第336條第2項之業務侵占罪嫌等語。
二、按犯罪事實應依證據認定之，無證據不得認定其犯罪事實，
    不能證明被告犯罪者，應諭知無罪之判決，刑事訴訟法第15
    4條第2項、第301條第1項分別定有明文。又犯罪事實之認定
    ，應憑真實之證據，倘證據是否真實尚欠明確，自難以擬制
    推測之方法，為其判斷之基礎。且認定犯罪事實之證據係指
    足以認定被告確有犯罪行為之積極證據資料而言，該項證據
    自須適合於被告犯罪事實之認定，始得採為斷罪資料。故刑
    事訴訟上之證明資料，無論其為直接或間接證據，均須達於
    通常一般人均不致有所懷疑，而得確信其為真實之程度，始
    得據為有罪之認定，若關於被告是否犯罪之證明未能達此程
    度，而有合理懷疑之存在，致使無從形成有罪之確信，根據
    罪證有疑，利於被告之證據法則，即不得據為不利被告之認
    定（最高法院53年臺上字第656號、29年上字第3105號、76
    年度臺上字第4986號及32年上字第67號判例參照）。又按被
    害人之陳述如無瑕疵，且就其他方面調查又與事實相符，固
    足採為科刑之基礎，倘其陳述尚有瑕疵，則在未究明前，遽
    採為論罪科刑之根據，即難認為適法。所謂無瑕疵，係指被
    害人所為不利被告之陳述，與社會上之一般生活經驗或卷附
    其他客觀事證並無矛盾而言，至所謂就其他方面調查認與事
    實相符，非僅以所援用之旁證足以證明被害結果為已足，尤
    須綜合一切積極佐證，除認定被告確為加害人之外，在推理
    上無從另為其他合理原因之假設而言（最高法院95年度臺上
    字第4802號判決要旨可資參照）。
三、公訴人認被告黃琴玉涉有此部分之犯嫌，無非係以被告黃琴
    玉之供述、卷附營收日報表、消費明細表、談話紀錄表、微
    創美容（MTS）治療同意書、諮詢紀錄、治療紀錄表、療程
    紀錄卡、肌膚療理重建計畫、被告黃琴玉檢視文字、數字資
    料、切結書、及由程靖雯、林靜雪、陳美麗、張幸惠、詹郁
    芬、黃淑苑、胡幸如、黃怡鈞、阮囷姌、張湘琦、蔡辰徽、
    陳聖國、邱裕涵、張筱雯、林欣樺、陳麗純、牛美娟、陳彥
    廷、江惠娟、楊佳叡、涂凱華、張琮鈞、黃碧慧、江淑鈴、
    林昱宏、柯佳雯、黃靖雅、李佳恬、謝秀閔、莊逸君、莊嘉
    玳、張雅惠、鄭豊蓁、謝如惠、陳麗容、陳秀芳、廖于環、
    黃曉玲所出具之證明書等為其論據。而訊之被告黃琴玉於本
    院審理中堅決有何此部分之業務侵占犯行，辯稱：其原本不
    記得詳細侵占數額，但經過仔細檢視資料後，其確認僅有侵
    占如附表一侵占金額欄所示之款項，至如附表二部分，其確
    實未侵占等語。
四、本院認：
  (1)查由程靖雯、林靜雪、陳美麗、張幸惠、詹郁芬、黃淑苑、
    胡幸如、黃怡鈞、阮囷姌、張湘琦、蔡辰徽、陳聖國、邱裕
    涵、張筱雯、林欣樺、陳麗純、牛美娟、陳彥廷、江惠娟、
    楊佳叡、涂凱華、張琮鈞、黃碧慧、江淑鈴、林昱宏、柯佳
    雯、黃靖雅、李佳恬、謝秀閔、莊逸君、莊嘉玳、張雅惠、
    鄭豊蓁、謝如惠、陳麗容、陳秀芳、廖于環、黃曉玲所出具
    之證明書，並無證據能力，已如前述，是公訴人執此為不利
    被告黃琴玉之認定，即有誤會。
  (2)又如附表二編號108、119、135號部分，業經告訴人查核後
    ，認被告黃琴玉確無侵占之事實，已據告訴人於本院審理中
    具狀陳明甚詳，公訴人前循告訴人主張，認被告黃琴玉涉有
    此部分之業務侵占犯行，顯係誤會，自不宜為被告黃琴玉不
    利之憑據。
  (3)又據證人林宥萱於偵訊中證結稱：「（檢察官問：結帳是當
    天結帳？）我們是一節一節，早上一節、下午一節、晚上一
    節，我大部分是坐在櫃臺，他們有收進來給我，我就會登記
    。」、「（檢察官問：你登記在何處？）日報表。」、「（
    檢察官問：如果客人有來掛號消費，但當天美容師未將款項
    交付給你，你如何處理？）這樣我就不知道。」、「（檢察
    官問：你通常當天日報表如何保管？）放在櫃臺。」、「（
    檢察官問：任何人均能拿得到？）診所的人都可以拿。」、
    「（檢察官問：你是否將美容小姐交給你的錢馬上結掉，登
    載在日報表，之後就交給醫生？）是。」等語，嗣於本院審
    理中證結稱：「（本院問：針對會計的部分，主要內容是什
    麼？）廠商請款、發薪水，上班的時候，主要是美容師或是
    護士有收到錢就會交給我，我就登記在日報表上面，登記之
    後，我把錢交給醫生。」、「（本院問：你會不會在日報表
    上做何登記？）例如美容師跟我說果酸5000我就記載果酸50
    00就是按照美容師跟我說的記載，包括客戶姓名，我不會去
    核對消費明細表，所以她說多少我就寫多少，我在日報表上
    不會簽自己的名字，也不會要求美容師簽名。」、「（本院
    問：這樣的話你們如何去查對美容師收到的錢與你日報表所
    載的一樣？）那時候我們就覺得他們收到錢之後，就馬上給
    我們，沒有想那麼多。所以沒有要求看消費明細表，我們也
    沒有開具收據給客戶。」、「（本院問：消費明細表何人記
    載？）美容師，他們自己有一本記載療程，他們會把那本留
    在公司，事情還沒有發生之前，我們不會去對日報表與消費
    明細表有無差異。」、「（本院問：除了你之外還有無其他
    人可以去填具日報表？）每個人都可以填，因為我有時候在
    忙，且美容師收款的時間不一定，所以他們都會自己填載。
    」、「（本院問：如何判別日報表是何人記載的以及記載是
    否正確？）都沒有做任何識別的動作。」、「（本院問：可
    否認出日報表上的記載是何人填載？）我可以認出我寫的部
    分，其他人寫的部分，我沒有辦法辨別。」、「（本院問：
    你們公司到底有幾位美容師？）三位˙˙˙」、「（檢察官
    問：如果客戶在店裡面消費，客戶是否會在上面簽名？）不
    會，就是美容師單純在消費明細表上面記載客戶消費金額。
    」、「（檢察官問：如果美容師向客戶收金額沒有登載在日
    報表或是消費明細表你們是否知道？）我們不會知道。」、
    「（辯護人問：日報表上面所寫的收的金錢何時給醫生的？
    ）早上、中午、晚上各一次，一天三次。」等語；另證人洪
    家慧於本院審理中亦證稱：「（本院問：是否曾經在亮顏公
    司上班過？）有。期間我忘記了，我在亮顏公司擔任晚班的
    櫃臺，晚班的櫃臺負責收錢，就是在櫃臺收客戶的錢，美容
    師、護士、客戶都會把錢交給我。」、「（本院問：收到錢
    之後，如何處理？）記載的日報表上面，現金在晚班下班之
    後交給醫生。」、「（本院問：日報表上面除你記載之外，
    有無其他人接觸到或是在上面填載？）有時候比較忙，他們
    會自己填載。」、「（本院問：美容師把他收到的款項交給
    你，由你在日報表上面記載，你有無去查核？）有時候美容
    師會拿消費明細表給我看，大部分都是跟我說多少我就記載
    。基本上我們沒有做查對的動作。美容師錢交給我的時候，
    日報表上面也沒有要求美容師的簽名。」等語，相互參核，
    併對照前述消費明細表、營收日報表之記載內容，可見「亮
    顏公司」之會計流程，係由三位美容師或值班會計向客戶或
    病患收取款項後，再依前述程序繳付入帳由案外人洪一川收
    核，其中消費明細表部分由美容師（或告訴人代表人）填載
    ，營收日報表則包含美容師或值班會計均得填載，至二者記
    載是否吻合一致，則無設置專人或適宜制度可資查核。尤其
    美容師或值班會計向客戶、病患收取款項時，均未給付收據
    或憑證，無法證明其等實際繳付、收款之實際數額，另經訊
    之證人黃曉玲、張辛惠、林靜雪、蘇敏慧、曾芳玉、呂春德
    、牛美娟、楊淯淳、黃尹亭、張琮鈞、陳銘毅、林曉萍、賴
    惠雪、張堯俊、林淑惠、戴惠雯、林禧淳等人於本院審理中
    亦均證稱已無法明確記得各次付款之金額等語，顯見亦無從
    依客戶或病患本身之記憶而明確查得其等各次交付款項之實
    際數額，及究竟係交付予何人。再者，美容師、會計均得填
    載營收日報表，併無法釐清交接實際金錢數額，乃至於案外
    人洪一川實際收取金額，亦無任何資料可憑以確定其實數為
    何。因此就依證人林宥萱、洪家慧、黃曉玲、張辛惠、林靜
    雪、蘇敏慧、曾芳玉、呂春德、牛美娟、楊淯淳、黃尹亭、
    張琮鈞、陳銘毅、林曉萍、賴惠雪、張堯俊、林淑惠、戴惠
    雯、林禧淳前揭證述內容，及卷附消費明細表、營收日報表
    之記載，均無從確認被告黃琴玉有侵占如附表二所示之款項
    之情事。
  (4)至告訴人雖另主張如附表二所示之款項所屬之消費明細表、
    營收日報表有經被告黃琴玉塗改或變造之情事，並據以推論
    被告黃琴玉有侵占該等款項之情事，然此業為被告黃琴玉所
    堅決予以否認，並據證人林宥萱於本院審理中所述，告訴人
    方面純係以其遭塗改或變造之字跡，似與被告黃琴玉字跡相
    符而為上開推論，經核僅係告訴人片面之推斷或臆測，尚難
    採為不利被告黃琴玉之認定。況且，告訴人一再主張如附表
    二所示款項所屬之消費明細表、營收日報表有遭塗改或變造
    之情事，乃如其所言為真，其上記載顯非真實，自不足以為
    本案實際收款、繳付入帳金額之認定，尤其告訴人至今始終
    未能提出如附表二所示各客戶或病患實際繳付款項之憑證，
    以憑以計算被告黃琴玉如有侵占犯行時之實際所得為何，反
    要求被告黃琴玉應主動說明，猶不能據為本案實體認定之依
    據。
  (5)按被告之自白，非出於強暴、脅迫、利誘、詐欺、疲勞訊問
    、違法羈押或其他不正之方法，且與事實相符者，得為證據
    。被告或共犯之自白，不得作為有罪判決之唯一證據，仍應
    調查其他必要之證據，以察其是否與事實相符。刑事訴訟法
    第156條第1項、第2項分別定有明文。又按刑事訴訟法第156
    條第2項規定，被告雖經自白，仍應調查其他必要之證據，
    以察其是否與事實相符。立法目的乃欲以補強證據擔保自白
    之真實性；亦即以補強證據之存在，藉之限制自白在證據上
    之價值。而所謂補強證據，則指除該自白本身外，其他足資
    以證明自白之犯罪事實確具有相當程度真實性之證據而言。
    雖其所補強者，非以事實之全部為必要，但亦須因補強證據
    與自白之相互利用，而足使犯罪事實獲得確信者，始足當之
    。（最高法院74年臺覆字第10號判例參照）。而本件被告黃
    琴玉與案外人洪一川之妻商議和解時，雖曾立下提出切結書
    坦承犯如附表二編號75、115、133（證人賴惠雪部分）、88
    、91、112、132（證人林曉萍部分）、106（廖宇進部分）
    、116、121、127部分（陳秀芳部分）之犯行等語，另於本
    院審理中，具狀坦承附表2編號55、85、119、132～135部分
    ，惟就此質之被告黃琴玉，其於偵訊中先係坦承此部分犯行
    ，惟於本院審理中又改口稱：其原本不記得詳細侵占數額，
    但經過仔細檢視資料後，其確認僅有侵占如附表一侵占金額
    欄所示之款項，至如附表二部分，其確實未侵占等語。經核
    其前後供述內容不一，且差異甚殊，已有可疑。再者，求證
    於證人賴惠雪於本院審理中證結稱：已不確定被告黃琴玉究
    係於何時為其服務等語，另證人林曉萍於本院審理中亦證稱
    ：被告黃琴玉好像有幫我服務過，但我已無法確認她是在何
    次幫我做的等語，乃被告黃琴玉上開於偵訊中所述，即乏適
    宜之證據可資以補強，以擔保其真實性。此外，本院復查無
    其他積極證據，足以證明被告黃琴玉有何侵占附表二編號75
    、115、1 33（證人賴惠雪部分）、88、91、112、132（證
    人林曉萍部）、106（廖宇進部分）、116、121、127部分（
    陳秀芳）及附表2編號55、85、119、132 ～135部分之情事
    ，故被告黃琴玉前揭偵訊中所述，難認與事實相符，更不可
    據引為其有罪之唯一證據。
  (6)至公訴人所另舉之前揭營收日報表、消費明細表、談話紀錄
    表、微創美容（MTS）治療同意書、諮詢紀錄、治療紀錄表
    、療程紀錄卡、肌膚療理重建計畫等會僅能說明「洪亮皮膚
    科診所」或「亮顏公司」處理帳務之經過，及各所載客戶或
    病患至此購買醫學美容產品、課程，暨接受評估、提出諮詢
    ，及其後接受課程治療等經過情節，而卷附被告黃琴玉檢視
    文字、數字資料，亦僅能說明被告黃琴玉在消費明細表上有
    填載紀錄之動作而已，其等單獨或相互結合使用，均無從為
    被告黃琴玉不利之判斷。
  (7)綜據上述，本件公訴人認被告黃琴玉另涉有如附表二所示之
    業務侵占罪嫌所舉之證據資料，經本院調查審閱後，認尚不
    足以形成不利被告黃琴玉之確然心證，且本院復查無其他積
    極證據證明被告黃琴玉有此部分公訴意旨所認之犯行，稽諸
    前述二之說明，即應為被告黃琴玉有利之認定，原應就此部
    分為其無罪之諭知，惟因公訴人認被告黃琴玉此部分之犯行
    ，與其前揭論罪科刑之部分，有接續犯之實質上一罪關係，
    爰不另為無罪之諭知。
丙、查本件公訴人於本案中僅就被告黃琴玉所犯業務侵占犯行部
    分提起公訴，此有起訴書、本院審理筆錄在卷可查，告訴代
    理人一再主張本件已就業務上登載不實罪部分提起公訴等語
    ，即有誤會，尚不可採。又按侵占罪為即成犯，於持有人將
    持有他人之物變易為所有之意思時，即行成立（最高法院67
    年臺上字第2662號判例）。是本件關於附表一部分，被告黃
    琴玉於將如附表一侵占金額欄所示之款項，將原持有之意思
    ，變更為所有之意思時，其犯罪即已成立，至其事後於消費
    明細表，甚或營收日報表上為短差金額之記載或塗改，合均
    係屬其事後彌縫、遮掩犯行之手段，縱認應另成立刑法第21
    5條業務上登載不實罪，亦與本案論罪科刑部分之犯意個別
    ，而應分論併罰。申言之，被告黃琴玉縱另犯有刑法第215
    條業務上登載不實罪行，亦與本案論罪科刑部分，無法律上
    或事實上一罪關係，為起訴效力所不及，本院無從併予審理
    ，至如附表二部分，既應為不另為無罪之諭知，則無論其中
    是否另涉有刑法第215條業務上登載不實罪行，亦均與該部
    分及前述論罪科刑部分，無法律上或事實上一罪關係，為起
    訴效力所不及，本院更無從予以審理，自應由告訴人另向檢
    察官申告之。
據上論斷，應依刑事訴訟法第299條第1項前段，刑法第336條第2
項、第41條第1項前段，刑法施行法第1條之1第1項、第2項前段
判決如主文。
中    華    民    國    99    年    12    月    31    日
                  刑事第十八庭  審判長法  官  郭書豪
                                      法  官  胡芷瑜
                                      法  官  林世民
以上正本證明與原本無異。
如不服本判決應於收受判決後10日內向本院提出上訴書狀，並應
敘述具體理由；其未敘述上訴理由者，應於上訴期間屆滿後20日
內向本院補提理由書（均須按他造當事人之人數附繕本）「切勿
逕送上級法院」。
                                      書記官  紀俊源
中    華    民    國    99    年    12    月    31    日
附錄論罪科刑法條
中華民國刑法第336條
對於公務上或因公益所持有之物，犯前條第 1 項之罪者，處 1
年以上7年以下有期徒刑，得併科5千元以下罰金。
對於業務上所持有之物，犯前條第1項之罪者，處6月以上5年以
下有期徒刑，得併科3千元以下罰金。
前二項之未遂犯罰之。
附表一  被告黃琴玉業務侵占金額明細
┌─┬──┬────┬─────┬──────────────────────┬──────┬─────┐
│序│起訴│  客戶  │犯罪時間  │                   侵占方式                 │被告自承侵占│侵佔金額  │
│號│書附│  姓名  │（民國）  ├────┬────┬──────┬─────┤            │          │
│  │表編│        │年.月.日  │實際收受│繳付入帳│消費明細記載│ 卷證出處 │  卷證出處  │（新台幣）│
│  │號  │        │          │金額    │金額    │款項        │          │            │          │
├─┼──┼────┼─────┼────┼────┼──────┼─────┼──────┼─────┤
│1 │    │  黃曉玲│ 97.08.13 │        │        │記載金額為  │ 97.08.13 │本院卷一第69│ 5,000    │
│  │8   │        │          │15,000  │10,000  │15,000      │ 黃曉玲資 │頁、第174頁 │          │
│  │    │        │          │        │        │            │ 料夾     │            │          │
├─┼──┼────┼─────┼────┼────┼──────┼─────┼──────┼─────┤
│2 │    │  張幸惠│ 97.08.22 │        │        │記載金額為  │ 97.08.22 │本院卷一第69│   500    │
│  │11  │        │          │500     │0       │500         │ 張幸惠資 │頁、第174頁 │          │
│  │    │        │          │        │        │            │ 料夾     │            │          │
├─┼──┼────┼─────┼────┼────┼──────┼─────┼──────┼─────┤
│3 │    │  郭梅立│ 97.08.29 │        │        │記載金額為  │ 97.08.29 │本院卷一第69│ 5,000    │
│  │13  │        │          │15,000  │10,000  │15,000      │ 郭梅立資 │頁、第174頁 │          │
│  │    │        │          │        │        │            │ 料夾     │            │          │
├─┼──┼────┼─────┼────┼────┼──────┼─────┼──────┼─────┤
│4 │    │  林靜雪│ 97.09.27 │        │        │記載金額為  │ 97.09.27 │本院卷一第69│ 1,999    │
│  │30  │        │          │1,999   │0       │1,999       │ 林靜雪資 │頁、第174頁 │          │
│  │    │        │          │        │        │            │ 料夾     │            │          │
├─┼──┼────┼─────┼────┼────┼──────┼─────┼──────┼─────┤
│5 │    │  蘇敏慧│ 97.10.25 │        │        │原記載金額為│ 97.10.25 │本院卷一第69│ 3,000    │
│  │49  │        │          │3,000   │0       │2,000改為   │ 蘇敏慧資 │頁、第174頁 │          │
│  │    │        │          │        │        │3,000       │ 料夾     │            │          │
├─┼──┼────┼─────┼────┼────┼──────┼─────┼──────┼─────┤
│6 │    │  林靜雪│ 97.10.26 │        │        │記載金額為  │ 97.09.27 │本院卷一第69│ 1,000    │
│  │51  │        │          │1,000   │0       │1,000       │ 林靜雪資 │頁、第174頁 │          │
│  │    │        │          │        │        │            │ 料夾     │            │          │
├─┼──┼────┼─────┼────┼────┼──────┼─────┼──────┼─────┤
│7 │    │  曾芳玉│ 97.10.29 │        │        │記載金額為  │ 97.09.23 │本院卷一第69│ 2,200    │
│  │55  │        │          │2,200   │0       │2,200       │ 曾玉芳資 │頁、第174頁 │          │
│  │    │        │          │        │        │            │ 料夾     │            │          │
├─┼──┼────┼─────┼────┼────┼──────┼─────┼──────┼─────┤
│8 │    │  黃碧慧│ 97.11.01 │        │        │原記載金額為│ 97.09.06 │本院卷一第69│ 2,000    │
│  │60  │        │          │7,600   │5,600   │5,600改為   │ 黃碧慧資 │頁、第174頁 │          │
│  │    │        │          │        │        │7,600       │ 料夾     │            │          │
├─┼──┼────┼─────┼────┼────┼──────┼─────┼──────┼─────┤
│9 │    │  呂春德│ 97.11.01 │        │        │記載金額為  │ 97.11.01 │本院卷一第69│ 1,000    │
│  │62  │        │          │1,000   │0       │1,000       │ 呂春德資 │頁、第174頁 │          │
│  │    │        │          │        │        │            │ 料夾     │            │          │
├─┼──┼────┼─────┼────┼────┼──────┼─────┼──────┼─────┤
│10│    │  牛美娟│ 97.11.07 │        │        │原記載金額為│ 97.08.29 │本院卷一第69│ 4,019    │
│  │66  │        │          │6,979   │2,960   │2,960改為   │ 牛美娟資 │頁、第174頁 │          │
│  │    │        │          │        │        │6,979       │ 料夾     │            │          │
├─┼──┼────┼─────┼────┼────┼──────┼─────┼──────┼─────┤
│11│    │  楊淯淳│ 97.11.19 │        │        │記載金額為  │ 97.11.19 │本院卷一第69│ 1,600    │
│  │73  │        │          │8,600   │7,000   │8,600       │楊淯淳資料│頁、第174頁 │          │
│  │    │        │          │        │        │            │夾        │            │          │
├─┼──┼────┼─────┼────┼────┼──────┼─────┼──────┼─────┤
│12│    │  蔡宜楹│ 97.11.20 │        │        │記載金額為  │ 97.11.20 │本院卷一第69│ 1,000    │
│  │74  │        │          │1,000   │0       │1,000       │ 蔡宜楹資 │頁、第174頁 │          │
│  │    │        │          │        │        │            │ 料夾     │            │          │
├─┼──┼────┼─────┼────┼────┼──────┼─────┼──────┼─────┤
│13│    │  林靜雪│ 97.11.26 │        │        │無記載      │ 97.09.27 │本院卷一第69│ 3,180    │
│  │77  │        │          │3,680   │500     │            │ 林靜雪資 │頁、第174頁 │          │
│  │    │        │          │        │        │            │ 料夾     │            │          │
├─┼──┼────┼─────┼────┼────┼──────┼─────┼──────┼─────┤
│14│    │  黃尹亭│ 97.12.03 │        │        │記載金額為  │ 97.12.03 │本院卷一第69│   400    │
│  │81  │        │          │400     │0       │400         │黃尹亭資料│頁、第174頁 │          │
│  │    │        │          │        │        │            │夾        │            │          │
├─┼──┼────┼─────┼────┼────┼──────┼─────┼──────┼─────┤
│15│    │  黃曉玲│ 97.12.09 │        │        │記載金額為  │ 97.08.13 │本院卷一第69│   118    │
│  │85  │        │          │1,880   │1,682   │1,880       │ 黃曉玲資 │頁、第174頁 │          │
│  │    │        │          │        │        │            │ 料夾     │            │          │
├─┼──┼────┼─────┼────┼────┼──────┼─────┼──────┼─────┤
│16│    │  程靖雯│ 97.12.12 │        │        │記載金額為  │ 97.11.18 │本院卷一第69│ 4,000    │
│  │87  │        │          │4,000   │0       │4,000       │ 程靖雯資 │頁、第174頁 │          │
│  │    │        │          │        │        │            │ 料夾     │            │          │
├─┼──┼────┼─────┼────┼────┼──────┼─────┼──────┼─────┤
│17│    │  張琮鈞│ 97.12.27 │        │        │記載金額為  │ 97.12.27 │本院卷一第69│   600    │
│  │99  │        │          │600     │0       │600         │ 張琮鈞資 │頁、第174頁 │          │
│  │    │        │          │        │        │            │ 料夾     │            │          │
├─┼──┼────┼─────┼────┼────┼──────┼─────┼──────┼─────┤
│18│    │  程靖雯│ 98.01.17 │        │        │記載金額為  │ 97.11.18 │本院卷一第69│ 3,500    │
│  │123 │        │          │3,500   │0       │3,500       │ 程靖雯資 │頁、第174頁 │          │
│  │    │        │          │        │        │            │ 料夾     │            │          │
├─┼──┼────┼─────┼────┼────┼──────┼─────┼──────┼─────┤
│19│    │  陳銘毅│ 98.02.07 │        │        │原記載金額為│ 98.02.07 │本院卷一第69│ 2,100    │
│  │131 │        │          │3,600   │1,500   │1,500改為   │ 陳銘毅資 │頁、第174頁 │          │
│  │    │        │          │        │        │3,600       │ 料夾     │            │          │
├─┴──┴────┴─────┴────┴────┴──────┴─────┴──────┼─────┤
│                                                                             侵占總金額   │42,216    │
│                                                                                          │          │
└─────────────────────────────────────────────┴─────┘
附表二  無法證明被告黃琴玉業務侵占明細
┌─────────────────┬─────────────────┬────────────┬─────┐
│           起 訴 書               │          消費明細表              │    營收日報表          │          │
├────┬──────┬─────┼──────┬───┬──────┼─────┬──────┤          │
│附表編號│  犯罪時間  │客戶姓名  │  記載內容  │經辦人│卷證出處    │ 記載內容 │ 卷證出處   │     備註 │
├────┼──────┼─────┼──────┼───┼──────┼─────┼──────┼─────┤
│ 1      │ 97.06.28   │ 鄭乃菁   │原3000改5000│  琴玉│97.06.28鄭乃│原3000改  │97.06.28鄭乃│          │
│        │            │          │            │      │菁資料夾    │5000      │菁資料夾    │          │
├────┼──────┼─────┼──────┼───┼──────┼─────┼──────┼─────┤
│ 2      │ 97.07.01   │ 戴蕙雯   │原1500改2000│  琴  │97.07.01戴蕙│1500未改  │97.07.01戴蕙│          │
│        │            │          │            │      │雯資料夾    │          │雯資料夾    │          │
├────┼──────┼─────┼──────┼───┼──────┼─────┼──────┼─────┤
│ 3      │ 97.07.07   │ 林昱宏   │0改700且記  │  Viky│97.07.07林昱│疑補寫700 │97.07.07林昱│          │
│        │            │          │7/5         │      │宏資料夾    │於7/7,2-32│宏資料夾    │          │
├────┼──────┼─────┼──────┼───┼──────┼─────┼──────┼─────┤
│ 4      │ 97.07.21   │ 陳聖國   │登記9000    │  琴玉│97.07.21陳聖│疑7000改  │97.07.21陳聖│          │
│        │            │          │            │      │國資料夾    │9000      │國資料夾    │          │
├────┼──────┼─────┼──────┼───┼──────┼─────┼──────┼─────┤
│ 5      │ 97.07.31   │ 潘弈淳   │立可白塗改為│  空白│97.07.31潘弈│原280改   │97.07.31潘弈│          │
│        │            │          │2600        │      │淳資料夾    │1100      │淳資料夾    │          │
├────┼──────┼─────┼──────┼───┼──────┼─────┼──────┼─────┤
│ 6      │ 97.08.06   │ 何美和   │登記4000    │  琴玉│97.08.06何美│2-41療程  │97.08.06何美│          │
│        │            │          │            │      │和資料夾    │4000字跡不│和資料夾    │          │
│        │            │          │            │      │            │同，疑補列│            │          │
├────┼──────┼─────┼──────┼───┼──────┼─────┼──────┼─────┤
│ 7      │ 97.08.09   │ 莊逸君   │登1200      │  琴玉│97.06.28莊逸│疑補列1200│97.08.09莊逸│          │
│        │            │          │            │      │君資料夾    │          │君資料夾    │          │
│        ├──────┼─────┼──────┼───┼──────┼─────┼──────┼─────┤
│        │ 97.08.09   │ 陳麗容   │塗改為2000  │  琴  │97.08.09陳麗│原3580改  │97.08.09陳麗│          │
│        │            │          │            │      │容資料夾    │2000補寫  │容資料夾    │          │
│        │            │          │            │      │            │欠1580    │            │          │
├────┼──────┼─────┼──────┼───┼──────┼─────┼──────┼─────┤
│ 9      │ 97.08.11   │ 簡莉彤   │登2700      │ 空白 │97.08.11簡莉│疑補填1500│97.08.11簡莉│          │
│        │            │          │            │      │彤資料夾    │,1200筆色 │彤資料夾    │          │
│        │            │          │            │      │            │筆跡不同  │            │          │
├────┼──────┼─────┼──────┼───┼──────┼─────┼──────┼─────┤
│ 10     │ 97.08.14   │ 王錦淑   │登3200      │ 琴玉 │97.08.14王錦│疑補記3200│97.08.14王錦│          │
│        │            │          │            │      │淑資料夾    │筆跡較粗  │淑資料夾    │          │
├────┼──────┼─────┼──────┼───┼──────┼─────┼──────┼─────┤
│ 12     │ 97.08.25   │ 鄭叡娟   │登5200      │   琴 │97.07.15鄭叡│欠3600塗改│97.08.25鄭叡│          │
│        │            │          │            │      │娟資料夾    │為收3600  │娟資料夾    │          │
├────┼──────┼─────┼──────┼───┼──────┼─────┼──────┼─────┤
│ 14     │ 97.08.30   │ 張雅惠   │登5000      │ 空白 │97.08.30張雅│立可白塗改│97.08.30張雅│          │
│        │            │          │            │      │惠資料夾    │為5000    │惠資料夾    │          │
│        ├──────┼─────┼──────┼───┼──────┼─────┼──────┼─────┤
│        │ 97.08.30   │ 陳麗容   │塗改為1680  │   琴 │97.08.09陳麗│疑藍筆補列│97.08.30陳麗│          │
│        │            │          │            │      │容資料夾    │1680      │容資料夾    │          │
├────┼──────┼─────┼──────┼───┼──────┼─────┼──────┼─────┤
│ 15     │ 97.09.04   │ 張嘉玳   │原14000改   │   琴 │97.09.04張嘉│原14000改 │97.09.04張嘉│          │
│        │            │          │24000       │      │玳資料夾    │24000     │玳資料夾    │          │
├────┼──────┼─────┼──────┼───┼──────┼─────┼──────┼─────┤
│ 16     │ 97.09.06   │ 黃碧慧   │登1980      │   琴 │97.09.06黃碧│筆色不同填│97.09.06黃碧│          │
│        │            │          │            │      │慧資料夾    │1980      │慧資料夾    │          │
├────┼──────┼─────┼──────┼───┼──────┼─────┼──────┼─────┤
│ 17     │ 97.09.11   │ 謝秀閔   │登1000      │   琴 │97.09.11謝秀│筆色不同填│97.09.11謝秀│          │
│        │            │          │            │      │閔資料夾    │1980      │閔資料夾    │          │
├────┼──────┼─────┼──────┼───┼──────┼─────┼──────┼─────┤
│ 18     │ 97.09.12   │ 鄭叡娟   │登2500      │   琴 │97.07.15鄭叡│筆色不同填│97.09.12鄭叡│          │
│        │            │          │            │      │娟資料夾    │2500      │娟資料夾    │          │
├────┼──────┼─────┼──────┼───┼──────┼─────┼──────┼─────┤
│ 19     │ 97.09.12   │ 黃曉玲   │登10000     │   琴 │97.08.13黃曉│筆色不同填│97.09.12黃曉│          │
│        │            │          │            │      │玲資料夾    │10000     │玲資料夾    │          │
├────┼──────┼─────┼──────┼───┼──────┼─────┼──────┼─────┤
│ 20     │ 97.09.16   │ 張幸惠   │原1000改    │   琴 │97.08.22張幸│原1000改  │97.09.16張幸│          │
│        │            │          │10200       │      │惠資料夾    │10000另補 │惠資料夾    │          │
│        │            │          │            │      │            │200       │            │          │
├────┼──────┼─────┼──────┼───┼──────┼─────┼──────┼─────┤
│ 21     │ 97.09.17   │ 李佳恬   │登5000      │   琴 │97.09.17李佳│筆色不同填│97.09.17李佳│          │
│        │            │          │            │      │恬資料夾    │5000      │恬資料夾    │          │
├────┼──────┼─────┼──────┼───┼──────┼─────┼──────┼─────┤
│ 22     │ 97.09.17   │ 廖秀錦   │登47000     │   琴 │97.09.17廖秀│原45000改 │97.09.17廖秀│          │
│        │            │          │            │      │錦資料夾    │47000     │錦資料夾    │          │
├────┼──────┼─────┼──────┼───┼──────┼─────┼──────┼─────┤
│ 23     │97.09.17    │ 張雅惠   │登2466      │   琴 │97.08.30張雅│原1466改  │97.09.17張雅│          │
│        │            │          │            │      │惠資料夾    │2466      │惠資料夾    │          │
├────┼──────┼─────┼──────┼───┼──────┼─────┼──────┼─────┤
│ 24     │97.09.18    │ 黃麗蘭   │登1980      │   琴 │97.09.18黃麗│筆色不同填│97.09.18黃麗│          │
│        │            │          │            │      │蘭資料夾    │1980      │蘭資料夾    │          │
├────┼──────┼─────┼──────┼───┼──────┼─────┼──────┼─────┤
│ 25     │97.09.23    │ 曾玉芳   │原2000改    │   琴 │97.09.23曾玉│黑筆塗改為│97.09.23曾玉│          │
│        │            │          │5000        │      │芳資料夾    │5000      │芳資料夾    │          │
├────┼──────┼─────┼──────┼───┼──────┼─────┼──────┼─────┤
│ 26     │97.09.24    │ 林玟君   │登500       │   琴 │97.09.24林玟│記100     │97.09.24林玟│          │
│        │            │          │            │      │君資料夾    │          │君資料夾    │          │
├────┼──────┼─────┼──────┼───┼──────┼─────┼──────┼─────┤
│ 27     │97.09.25    │ 蔡淑津   │原2100改    │   琴 │97.09.25蔡淑│原600改   │97.09.25蔡淑│          │
│        │            │          │3100        │      │津資料夾    │1600      │津資料夾    │          │
├────┼──────┼─────┼──────┼───┼──────┼─────┼──────┼─────┤
│ 28     │97.09.26    │ 牛美娟   │登1480      │ 琴玉 │97.08.29牛美│480前加1改│97.09.26牛美│          │
│        │            │          │            │      │娟資料夾    │為1480    │娟資料夾    │          │
├────┼──────┼─────┼──────┼───┼──────┼─────┼──────┼─────┤
│ 29     │97.09.26    │ 張家瑞   │ 1500       │ 空白 │97.09.26張家│筆色不同填│97.09.26張家│          │
│        │            │          │            │      │瑞資料夾    │1500      │瑞資料夾    │          │
├────┼──────┼─────┼──────┼───┼──────┼─────┼──────┼─────┤
│ 31     │97.09.30    │ 陳映秀   │原0改2000   │ 空白 │97.09.30陳映│補列2000  │97.09.30陳映│          │
│        │            │          │            │      │秀資料夾    │          │秀資料夾    │          │
├────┼──────┼─────┼──────┼───┼──────┼─────┼──────┼─────┤
│ 32     │97.09.30    │ 張家瑞   │登8500      │ 空白 │97.09.26張家│8500之8有 │97.09.30張家│          │
│        │            │          │            │      │瑞資料夾    │塗改痕跡  │瑞資料夾    │          │
├────┼──────┼─────┼──────┼───┼──────┼─────┼──────┼─────┤
│ 33     │97.10.02    │ 鄭豊蓁   │原未登客戶告│   褕 │97.10.02鄭豐│原藍筆1500│97.10.02鄭豐│          │
│        │            │          │知褕後補列  │      │蓁資料夾    │改黑筆2500│蓁資料夾    │          │
├────┼──────┼─────┼──────┼───┼──────┼─────┼──────┼─────┤
│ 34     │97.10.04    │ 陳映秀   │登10000     │ 空白 │97.09.30陳映│原4000改  │97.10.04陳映│          │
│        │            │          │            │      │秀資料夾    │10000     │秀資料夾    │          │
├────┼──────┼─────┼──────┼───┼──────┼─────┼──────┼─────┤
│ 35     │97.10.06    │ 鄭叡娟   │疑似1600改  │   琴 │97.07.15鄭叡│疑補4500  │97.10.06鄭叡│          │
│        │            │          │4600        │      │娟資料夾    │          │娟資料夾    │          │
│        ├──────┼─────┼──────┼───┼──────┼─────┼──────┼─────┤
│        │97.10.06    │ 廖巧樺   │登12000     │ 空白 │97.10.06廖巧│12000以黑 │97.10.06廖巧│          │
│        │            │          │            │      │樺資料夾    │藍筆填寫  │樺資料夾    │          │
│        ├──────┼─────┼──────┼───┼──────┼─────┼──────┼─────┤
│        │97.10.06    │ 陳麗純   │原現金100加 │   琴 │97.10.06陳麗│現金100改 │97.10.06陳麗│          │
│        │            │          │9為9100     │      │純資料夾    │為9000    │純資料夾    │          │
├────┼──────┼─────┼──────┼───┼──────┼─────┼──────┼─────┤
│ 36     │97.10.09    │ 林素寬   │原0改1000   │  空白│97.10.09林素│鉛筆寫欠  │97.10.09林素│          │
│        │            │          │            │      │寬資料夾    │5999      │寬資料夾    │          │
├────┼──────┼─────┼──────┼───┼──────┼─────┼──────┼─────┤
│ 37     │97.10.09    │ 陳國良   │登6000      │    琴│97.10.09陳國│筆色淡寫  │97.10.09陳國│          │
│        │            │          │            │      │良資料夾    │6000      │良資料夾    │          │
├────┼──────┼─────┼──────┼───┼──────┼─────┼──────┼─────┤
│ 38     │97.10.10    │ 趙瑩蓁   │立可白塗改後│  空白│97.10.10趙瑩│10100     │97.10.10趙瑩│          │
│        │            │          │10100       │      │蓁資料夾    │10為黑筆  │蓁資料夾    │          │
│        │            │          │            │      │            │100藍黑   │            │          │
├────┼──────┼─────┼──────┼───┼──────┼─────┼──────┼─────┤
│ 39     │97.10.13    │ 吳季穗   │登1000      │  空白│97.10.13吳季│立可白塗改│97.10.13吳季│          │
│        │            │          │            │      │穗資料夾    │後1000    │穗資料夾    │          │
│        ├──────┼─────┼──────┼───┼──────┼─────┼──────┼─────┤
│        │97.10.13    │ 蔡孟君   │未記入      │  未記│97.10.13蔡孟│補列1500  │97.10.13蔡孟│          │
│        │            │          │            │      │君資料夾    │          │君資料夾    │          │
├────┼──────┼─────┼──────┼───┼──────┼─────┼──────┼─────┤
│ 40     │97.10.14    │ 謝秀閔   │登980       │  空白│97.09.11謝秀│980前劃1為│97.10.14謝秀│          │
│        │            │          │            │      │閔資料夾    │1980      │閔資料夾    │          │
│        ├──────┼─────┼──────┼───┼──────┼─────┼──────┼─────┤
│        │97.10.14    │ 黃曉玲   │登10000     │    琴│97.08.13黃曉│10000筆色 │97.10.14黃曉│          │
│        │            │          │            │      │玲資料夾    │不同      │玲資料夾    │          │
├────┼──────┼─────┼──────┼───┼──────┼─────┼──────┼─────┤
│ 41     │97.10.16    │ 林素寬   │登4999      │  空白│97.10.09林素│補列5000  │97.10.16林素│          │
│        │            │          │            │      │寬資料夾    │          │寬資料夾    │          │
├────┼──────┼─────┼──────┼───┼──────┼─────┼──────┼─────┤
│ 42     │97.10.17    │ 陳映秀   │登1500      │   琴 │97.09.30陳映│筆色不同  │97.10.17陳映│          │
│        │            │          │            │      │秀資料夾    │補列1500  │秀資料夾    │          │
├────┼──────┼─────┼──────┼───┼──────┼─────┼──────┼─────┤
│ 43     │97.10.20    │ 陳美麗   │登12000     │ 琴玉 │97.10.20陳美│填12000疑 │97.10.20陳美│          │
│        │            │          │            │      │麗資料夾    │2000改    │麗資料夾    │          │
│        │            │          │            │      │            │12000     │            │          │
├────┼──────┼─────┼──────┼───┼──────┼─────┼──────┼─────┤
│ 44     │97.10.21    │ 廖雅婷   │登2000      │   琴 │97.10.21廖雅│補寫2000筆│97.10.21廖雅│          │
│        │            │          │            │      │婷資料夾    │色不同    │婷資料夾    │          │
├────┼──────┼─────┼──────┼───┼──────┼─────┼──────┼─────┤
│ 45     │97.10.21    │ 黃曉玲   │登1000      │ 空白 │97.08.13黃曉│補列1000  │97.10.21黃曉│          │
│        │            │          │            │      │玲資料夾    │          │玲資料夾    │          │
├────┼──────┼─────┼──────┼───┼──────┼─────┼──────┼─────┤
│ 46     │97.10.22    │ 謝如惠   │原1500改    │  琴  │97.10.22謝如│1500劃掉寫│97.10.22謝如│          │
│        │            │          │12000       │      │惠資料夾    │12000     │惠資料夾    │          │
│        ├──────┼─────┼──────┼───┼──────┼─────┼──────┼─────┤
│        │97.10.22    │ 陳麗容   │10.22登1000 │  琴  │97.08.09陳麗│記1000    │97.10.22陳麗│          │
│        │            │          │            │      │容資料夾    │          │容資料夾    │          │
│        ├──────┼─────┼──────┼───┼──────┼─────┼──────┼─────┤
│        │97.10.22    │ 林靜雪   │10.26登1000 │  琴  │97.09.27林靜│事後於    │97.10.22林靜│          │
│        │            │          │            │      │雪資料夾    │10.22-2-14│雪資料夾    │          │
│        │            │          │            │      │            │補1000    │            │          │
├────┼──────┼─────┼──────┼───┼──────┼─────┼──────┼─────┤
│ 47     │97.10.24    │ 莊汶慈   │登2300      │ 空白 │97.10.24莊汶│藍筆補寫  │97.10.24莊汶│          │
│        │            │          │            │      │慈資料夾    │2000      │慈資料夾    │          │
│        ├──────┼─────┼──────┼───┼──────┼─────┼──────┼─────┤
│        │97.10.24    │ 蕭瑛臻   │塗改為9000  │ 琴玉 │97.10.24蕭瑛│療程改為藍│97.10.24蕭瑛│          │
│        │            │          │            │      │臻資料夾    │筆7500補大│臻資料夾    │          │
│        │            │          │            │      │            │蘆1500    │            │          │
│        ├──────┼─────┼──────┼───┼──────┼─────┼──────┼─────┤
│        │97.10.24    │ 詹郁芬   │登2084      │ 空白 │97.10.24詹郁│原記500再 │97.10.24詹郁│          │
│        │            │          │            │      │芬資料夾    │補記藍筆  │芬資料夾    │          │
│        │            │          │            │      │            │1584      │            │          │
├────┼──────┼─────┼──────┼───┼──────┼─────┼──────┼─────┤
│ 48     │97.10.24    │ 林玟君   │10.31登1500 │ 空白 │97.09.24林玟│藍筆補寫  │97.10.24林玟│          │
│        │            │          │            │      │君資料夾    │1500      │君資料夾    │          │
├────┼──────┼─────┼──────┼───┼──────┼─────┼──────┼─────┤
│ 50     │97.10.25    │ 林禧淳   │登2799      │   琴 │97.10.25林禧│塗改為2499│97.10.25林禧│          │
│        │            │          │            │      │淳資料夾    │          │淳資料夾    │          │
├────┼──────┼─────┼──────┼───┼──────┼─────┼──────┼─────┤
│ 52     │97.10.27    │ 陳美麗   │塗改為2500  │ 琴玉 │97.10.20陳美│原2-48記  │97.10.27陳美│          │
│        │            │          │            │      │麗資料夾    │2500劃掉於│麗資料夾    │          │
│        │            │          │            │      │            │3-17補記藍│            │          │
│        │            │          │            │      │            │筆2500劃掉│            │          │
│        │            │          │            │      │            │100       │            │          │
├────┼──────┼─────┼──────┼───┼──────┼─────┼──────┼─────┤
│ 53     │97.10.28    │ 張筱雯   │登13000     │   琴 │97.10.28張筱│刷卡10000 │97.10.28張筱│          │
│        │            │          │            │      │雯資料夾    │深黑色筆  │雯資料夾    │          │
│        │            │          │            │      │            │寫現金欄  │            │          │
│        │            │          │            │      │            │3000      │            │          │
├────┼──────┼─────┼──────┼───┼──────┼─────┼──────┼─────┤
│ 54     │97.10.28    │ 柯佳雯   │登1200      │   琴 │97.10.28柯佳│200改1200 │97.10.28柯佳│          │
│        │            │          │            │      │雯資料夾    │欠1000塗掉│雯資料夾    │          │
├────┼──────┼─────┼──────┼───┼──────┼─────┼──────┼─────┤
│ 55     │97.10.29    │ 王品臻   │消費總額1500│   琴 │97.10.29王品│2-34補黑筆│97.10.29王品│          │
│        │            │          │改3480訂金塗│      │臻資料夾    │1500      │臻資料夾    │          │
│        │            │          │改1500尾款0 │      │            │          │            │          │
│        │            │          │改1980      │      │            │          │            │          │
├────┼──────┼─────┼──────┼───┼──────┼─────┼──────┼─────┤
│ 56     │97.10.30    │ 吳意瑄   │登1980      │   琴 │97.10.30吳意│980改1980 │97.10.30吳意│          │
│        │            │          │            │      │瑄資料夾    │          │瑄資料夾    │          │
├────┼──────┼─────┼──────┼───┼──────┼─────┼──────┼─────┤
│ 57     │97.10.30    │ 蘇敏慧   │10.25原2000 │ 空白 │97.10.25蘇敏│10.30記   │97.10.30蘇敏│          │
│        │            │          │塗改為3000  │      │慧資料夾    │1500      │慧資料夾    │          │
├────┼──────┼─────┼──────┼───┼──────┼─────┼──────┼─────┤
│ 58     │97.10.31    │  廖于環  │未登記      │未登記│97.10.31廖于│似補+DMS且│97.10.31廖于│          │
│        │            │          │            │      │環資料夾    │200改1200 │環資料夾    │          │
│        ├──────┼─────┼──────┼───┼──────┼─────┼──────┼─────┤
│        │97.10.31    │  蔡辰徽  │登100       │ 琴玉 │97.10.31蔡辰│似100改700│97.10.31蔡辰│          │
│        │            │          │            │      │徽資料夾    │          │徽資料夾    │          │
├────┼──────┼─────┼──────┼───┼──────┼─────┼──────┼─────┤
│ 59     │97.10.31    │  林玟君  │登1500      │ 空白 │97.09.24林玟│補A水1800 │97.10.31林玟│          │
│        │            │          │            │      │君資料夾    │          │君資料夾    │          │
├────┼──────┼─────┼──────┼───┼──────┼─────┼──────┼─────┤
│ 61     │97.11.01    │  林佩穎  │立可白修消費│ 空白 │97.11.01林佩│補列10000 │97.11.01林佩│          │
│        │            │          │總額51050訂 │      │穎資料夾    │修11.03記 │穎資料夾    │          │
│        │            │          │金17900尾款 │      │            │9700      │            │          │
│        │            │          │33150       │      │            │          │            │          │
├────┼──────┼─────┼──────┼───┼──────┼─────┼──────┼─────┤
│ 63     │97.11.03    │  蔡孟君  │未登記      │未登記│97.10.13蔡孟│藍筆寫2580│97.11.03蔡孟│          │
│        │            │          │            │      │君資料夾    │          │君資料夾    │          │
├────┼──────┼─────┼──────┼───┼──────┼─────┼──────┼─────┤
│ 64     │97.11.05    │  黃麗蘭  │登2000      │ 琴玉 │97.09.18黃麗│筆色不同  │97.11.03黃麗│          │
│        │            │          │            │      │蘭資料夾    │寫2000    │蘭資料夾    │          │
├────┼──────┼─────┼──────┼───┼──────┼─────┼──────┼─────┤
│ 65     │97.11.06    │  曾玉芳  │未登記      │未登記│97.09.23曾玉│補列2980  │97.11.06曾玉│          │
│        │            │          │            │      │芳資料夾    │          │芳資料夾    │          │
├────┼──────┼─────┼──────┼───┼──────┼─────┼──────┼─────┤
│ 67     │97.11.07    │  陳美麗  │原5000改    │  琴玉│97.10.20陳美│5000改    │97.11.07陳美│          │
│        │            │          │11500       │      │麗資料夾    │11500     │麗資料夾    │          │
├────┼──────┼─────┼──────┼───┼──────┼─────┼──────┼─────┤
│ 68     │97.11.08    │  呂春德  │登500       │   琴 │97.11.01呂春│有500改   │97.11.08呂春│          │
│        │            │          │            │      │德資料夾    │1500之嫌  │德資料夾    │          │
├────┼──────┼─────┼──────┼───┼──────┼─────┼──────┼─────┤
│ 69     │97.11.12    │  黃麗蘭  │登10000     │  琴玉│97.09.18黃麗│另用黑筆  │97.11.12黃麗│          │
│        │            │          │            │      │蘭資料夾    │寫10000   │蘭資料夾    │          │
├────┼──────┼─────┼──────┼───┼──────┼─────┼──────┼─────┤
│ 70     │97.11.13    │  張幸惠  │登1000      │琴玉  │97.08.22張幸│另用黑筆寫│97.11.13張幸│          │
│        │            │          │            │      │惠資料夾    │1000      │惠資料夾    │          │
│        ├──────┼─────┼──────┼───┼──────┼─────┼──────┼─────┤
│        │97.11.13    │黃曉玲    │登10000     │琴玉  │97.08.13黃曉│合計39190 │97.11.13黃曉│          │
│        │            │          │            │      │玲資料夾    │改為49190 │玲資料夾    │          │
│        │            │          │            │      │            │補列10000 │            │          │
├────┼──────┼─────┼──────┼───┼──────┼─────┼──────┼─────┤
│ 71     │97.11.14    │黃怡鈞    │登1500      │琴    │97.11.14黃怡│原無記入事│97.11.14黃怡│          │
│        │            │          │            │      │鈞資料夾    │後補列1500│鈞資料夾    │          │
├────┼──────┼─────┼──────┼───┼──────┼─────┼──────┼─────┤
│ 72     │97.11.18    │程靖雯    │11.25原應   │琴玉  │97.11.18程靖│11.25記500│97.11.18程靖│          │
│        │            │          │500改1500   │      │雯資料夾    │          │雯資料夾    │          │
│        ├──────┼─────┼──────┼───┼──────┼─────┼──────┼─────┤
│        │97.11.18    │吳雅琇    │11.18記300  │琴玉  │97.11.18吳雅│原記200似 │97.11.18吳雅│          │
│        │            │          │            │      │琇資料夾    │再補100   │琇資料夾    │          │
├────┼──────┼─────┼──────┼───┼──────┼─────┼──────┼─────┤
│ 75     │97.11.22    │賴惠雪    │登21300     │玉    │97.11.22賴惠│原9300    │97.11.22賴惠│          │
│        │            │          │            │      │雪資料夾    │改21300   │雪資料夾    │          │
├────┼──────┼─────┼──────┼───┼──────┼─────┼──────┼─────┤
│ 76     │97.11.24    │黃麗蘭    │登1500      │玉    │97.09.18黃麗│藍筆寫    │97.11.24黃麗│          │
│        │            │          │            │      │蘭資料夾    │1600      │蘭資料夾    │          │
├────┼──────┼─────┼──────┼───┼──────┼─────┼──────┼─────┤
│ 78     │97.11.27    │鄒宛真    │原5000用藍筆│玉    │97.11.27鄒宛│原5000似用│97.11.27鄒宛│          │
│        │            │          │加1改為15000│      │真資料夾    │黑筆加1改 │真資料夾    │          │
│        │            │          │            │      │            │為15000   │            │          │
├────┼──────┼─────┼──────┼───┼──────┼─────┼──────┼─────┤
│ 79     │97.11.29    │楊佳叡    │原2000改7000│琴    │97.11.29楊家│原2000改  │97.11.29楊家│          │
│        │            │          │另1筆登1000 │      │叡資料夾    │7000另補  │叡資料夾    │          │
│        │            │          │            │      │            │列1000    │            │          │
├────┼──────┼─────┼──────┼───┼──────┼─────┼──────┼─────┤
│ 80     │97.12.02    │程靖雯    │登4000      │玉    │97.11.18程靖│疑1000改  │97.12.02程靖│          │
│        │            │          │            │      │雯資料夾    │為4000    │雯資料夾    │          │
├────┼──────┼─────┼──────┼───┼──────┼─────┼──────┼─────┤
│ 82     │97.12.03    │楊佳叡    │原藍色350加 │玉    │97.11.29楊家│疑350改   │97.12.03楊家│          │
│        │            │          │黑色1改為   │      │叡資料夾    │為1350    │叡資料夾    │          │
│        │            │          │1350        │      │            │          │            │          │
├────┼──────┼─────┼──────┼───┼──────┼─────┼──────┼─────┤
│ 83     │97.12.04    │黃麗蘭    │原1000改    │玉    │97.09.18黃麗│原1000改  │97.12.04黃麗│          │
│        │            │          │3879        │      │蘭資料夾    │3879      │蘭資料夾    │          │
├────┼──────┼─────┼──────┼───┼──────┼─────┼──────┼─────┤
│ 84     │97.12.06    │楊淯淳    │12.06登2000 │玉    │97.11.19楊淯│疑補列    │97.12.06楊淯│          │
│        │            │          │            │      │淳資料夾    │2000      │淳資料夾    │          │
├────┼──────┼─────┼──────┼───┼──────┼─────┼──────┼─────┤
│ 85     │97.12.09    │黃尹亭    │登7000      │玉    │97.12.03黃尹│另以黑筆  │97.12.09黃尹│          │
│        │            │          │            │      │亭資料夾    │列7000    │亭資料夾    │          │
├────┼──────┼─────┼──────┼───┼──────┼─────┼──────┼─────┤
│ 86     │97.12.10    │戴蕙雯    │空白由褕以鉛│空白  │97.07.01戴蕙│2-17合計  │97.12.10戴蕙│          │
│        │            │          │筆補寫      │      │雯資料夾    │2000另2-9 │雯資料夾    │          │
│        │            │          │            │      │            │又合計2099│            │          │
│        ├──────┼─────┼──────┼───┼──────┼─────┼──────┼─────┤
│        │97.12.10    │林淑惠    │登4000      │玉    │97.12.10林淑│療程記1500│97.12.10林淑│          │
│        │            │          │            │      │惠資料夾    │保養品500 │惠資料夾    │          │
│        │            │          │            │      │            │改2500    │            │          │
├────┼──────┼─────┼──────┼───┼──────┼─────┼──────┼─────┤
│ 88     │97.12.12    │林曉萍    │登20000刷   │玉    │97.12.12林曉│疑補列720 │97.12.12林曉│          │
│        │            │          │720現       │      │萍資料夾    │          │萍資料夾    │          │
├────┼──────┼─────┼──────┼───┼──────┼─────┼──────┼─────┤
│ 89     │97.12.12    │劉俐君    │原115改1115 │玉    │97.12.12劉俐│原115加1  │97.12.12劉俐│          │
│        │            │          │            │      │君資料夾    │改成1115  │君資料夾    │          │
├────┼──────┼─────┼──────┼───┼──────┼─────┼──────┼─────┤
│ 90     │97.12.13    │黃麗蘭    │登5000      │玉    │97.09.18黃麗│筆色不同  │97.12.13黃麗│          │
│        │            │          │            │      │蘭資料夾    │填5000    │蘭資料夾    │          │
├────┼──────┼─────┼──────┼───┼──────┼─────┼──────┼─────┤
│ 91     │97.12.15    │林曉萍    │登7000      │玉    │97.12.12林曉│墨水不同  │97.12.15林曉│          │
│        │            │          │            │      │萍資料夾    │記7000    │萍資料夾    │          │
├────┼──────┼─────┼──────┼───┼──────┼─────┼──────┼─────┤
│ 92     │97.12.16    │蔡靜雪    │原12000     │玉    │97.12.16蔡靜│筆色不同  │97.12.16蔡靜│          │
│        │            │          │改21000     │      │雪資料夾    │記9000    │雪資料夾    │          │
├────┼──────┼─────┼──────┼───┼──────┼─────┼──────┼─────┤
│ 93     │97.12.16    │張嘉玳    │登1782      │空白  │97.09.04張嘉│疑補記1782│97.12.16張嘉│          │
│        │            │          │            │      │玳資料夾    │          │玳資料夾    │          │
│        ├──────┼─────┼──────┼───┼──────┼─────┼──────┼─────┤
│        │97.12.16    │林淑惠    │原3100      │玉    │97.12.10林淑│原3100改  │97.12.16林淑│          │
│        │            │          │改10100     │      │惠資料夾    │11100     │惠資料夾    │          │
├────┼──────┼─────┼──────┼───┼──────┼─────┼──────┼─────┤
│ 94     │97.12.17    │吳佩容    │登1782      │玉    │97.12.17吳佩│原782加1  │97.12.17吳佩│          │
│        │            │          │            │      │容資料夾    │改成1782  │容資料夾    │          │
├────┼──────┼─────┼──────┼───┼──────┼─────┼──────┼─────┤
│ 95     │97.12.18    │張堯峻    │未登記      │未登記│97.12.18張堯│僅寫杏仁  │97.12.18張堯│          │
│        │            │          │            │      │峻資料夾    │酸        │峻資料夾    │          │
├────┼──────┼─────┼──────┼───┼──────┼─────┼──────┼─────┤
│ 96     │97.12.18    │黃淑苑    │原2000      │空白  │97.12.18黃淑│其中101   │97.12.18黃淑│          │
│        │            │          │改2600      │      │苑資料夾    │改701     │苑資料夾    │          │
├────┼──────┼─────┼──────┼───┼──────┼─────┼──────┼─────┤
│ 97     │97.12.20    │王秀謹    │登3000      │玉    │97.12.20王秀│疑補記    │97.12.20王秀│          │
│        │            │          │            │      │謹資料夾    │3000      │謹資料夾    │          │
│        ├──────┼─────┼──────┼───┼──────┼─────┼──────┼─────┤
│        │97.12.20    │陳彥良    │登1000      │玉    │97.12.20陳彥│疑補記    │97.12.20陳彥│          │
│        │            │          │            │      │良資料夾    │1000      │良資料夾    │          │
├────┼──────┼─────┼──────┼───┼──────┼─────┼──────┼─────┤
│ 98     │97.12.24    │楊淯淳    │登2000      │玉    │97.11.19楊淯│疑補記    │97.12.24楊淯│          │
│        │            │          │            │      │淳資料夾    │2000      │淳資料夾    │          │
├────┼──────┼─────┼──────┼───┼──────┼─────┼──────┼─────┤
│100     │97.12.29    │黃靖雅    │登11000     │玉    │97.12.29黃靖│疑補記    │97.12.29黃靖│          │
│        │            │          │            │      │雅資料夾    │10000及   │雅資料夾    │          │
│        │            │          │            │      │            │1000      │            │          │
├────┼──────┼─────┼──────┼───┼──────┼─────┼──────┼─────┤
│101     │97.12.29    │蘇柔蓁    │登4000      │玉    │97.12.29蘇柔│筆色不同  │97.12.29蘇柔│          │
│        │            │          │            │      │蓁資料夾    │填4000    │蓁資料夾    │          │
├────┼──────┼─────┼──────┼───┼──────┼─────┼──────┼─────┤
│102     │98.01.01    │胡幸如    │登1000      │玉    │98.01.01胡幸│疑補記    │98.01.01胡幸│          │
│        │            │          │            │      │如資料夾    │1000      │如資料夾    │          │
├────┼──────┼─────┼──────┼───┼──────┼─────┼──────┼─────┤
│103     │98.01.01    │涂凱華    │未登記      │未登記│98.01.01涂凱│疑補記    │98.01.01涂凱│          │
│        │            │          │            │      │華資料夾    │1584      │華資料夾    │          │
├────┼──────┼─────┼──────┼───┼──────┼─────┼──────┼─────┤
│104     │98.01.03    │楊佳叡    │未登記      │未登記│97.11.29楊家│黑筆補列  │98.01.03楊家│          │
│        │            │          │            │      │叡資料夾    │2000      │叡資料夾    │          │
├────┼──────┼─────┼──────┼───┼──────┼─────┼──────┼─────┤
│105     │98.01.03    │牛美娟    │塗改後      │玉    │97.08.29牛美│疑補記    │98.01.03牛美│          │
│        │            │          │為15000     │      │娟資料夾    │16000及   │娟資料夾    │          │
│        │            │          │            │      │            │4000      │            │          │
├────┼──────┼─────┼──────┼───┼──────┼─────┼──────┼─────┤
│106     │98.01.04    │廖宇進    │1.10登8000  │玉    │98.01.04廖宇│疑藍筆補  │98.01.04廖宇│          │
│        │            │          │及2000      │      │進資料夾    │記8000及  │進資料夾    │          │
│        │            │          │            │      │            │2000      │            │          │
├────┼──────┼─────┼──────┼───┼──────┼─────┼──────┼─────┤
│107     │98.01.05    │陳彥廷    │登500       │玉    │98.01.05陳彥│記1500    │98.01.05陳彥│          │
│        │            │          │            │      │廷資料夾    │          │廷資料夾    │          │
├────┼──────┼─────┼──────┼───┼──────┼─────┼──────┼─────┤
│108     │98.01.05    │林欣樺    │無資料      │無資料│無資料      │無資料    │無資料      │告訴人陳報│
│        │            │          │            │      │            │          │            │此筆被告無│
│        │            │          │            │      │            │          │            │犯罪事實（│
│        │            │          │            │      │            │          │            │本院卷一第│
│        │            │          │            │      │            │          │            │123頁）   │
├────┼──────┼─────┼──────┼───┼──────┼─────┼──────┼─────┤
│109     │98.01.06    │江淑玲    │1.9登9000   │琴玉  │98.01.06江淑│原4000塗  │98.01.06江淑│          │
│        │            │          │            │      │玲資料夾    │改為9000  │玲資料夾    │          │
├────┼──────┼─────┼──────┼───┼──────┼─────┼──────┼─────┤
│110     │98.01.07    │林淑惠    │原0加93改   │玉    │97.12.10林淑│尚欠930塗 │98.01.07林淑│          │
│        │            │          │成930       │      │惠資料夾    │掉疑補列  │惠資料夾    │          │
│        │            │          │            │      │            │930       │            │          │
├────┼──────┼─────┼──────┼───┼──────┼─────┼──────┼─────┤
│111     │98.01.09    │張湘琦    │登10000     │玉    │98.01.09張湘│疑補列    │98.01.09張湘│          │
│        │            │          │            │      │琦資料夾    │10000     │琦資料夾    │          │
├────┼──────┼─────┼──────┼───┼──────┼─────┼──────┼─────┤
│112     │98.01.10    │吳天心    │無明細表    │無    │無          │疑黑筆補  │98.01.10吳天│          │
│        │            │          │            │      │            │列1764次頁│心資料夾    │          │
│        │            │          │            │      │            │欠2000塗掉│            │          │
│        ├──────┼─────┼──────┼───┼──────┼─────┼──────┼─────┤
│        │98.01.10    │林曉萍    │登3200      │空白  │97.12.12林曉│3200字體刻│98.01.10林曉│          │
│        │            │          │            │      │萍資料夾    │意加重    │萍資料夾    │          │
├────┼──────┼─────┼──────┼───┼──────┼─────┼──────┼─────┤
│113     │98.01.10    │蔡靜雪    │登15000     │玉    │97.12.16蔡靜│疑黑筆補  │98.01.10蔡靜│          │
│        │            │          │及200       │      │雪資料夾    │列15000   │雪資料夾    │          │
├────┼──────┼─────┼──────┼───┼──────┼─────┼──────┼─────┤
│114     │98.01.12    │黃尹亭    │未記        │未記  │97.12.03黃尹│欠600劃掉 │98.01.12黃尹│          │
│        │            │          │            │      │亭資料夾    │疑補列600 │亭資料夾    │          │
│        ├──────┼─────┼──────┼───┼──────┼─────┼──────┼─────┤
│        │98.01.12    │黃建縉    │無粉餅紀錄  │無法  │98.01.12黃建│列粉餅    │98.01.12黃建│          │
│        │            │          │            │辨識  │縉資料夾    │1764      │縉資料夾    │          │
│        ├──────┼─────┼──────┼───┼──────┼─────┼──────┼─────┤
│        │98.01.12    │邱裕涵    │登26000     │空白  │98.01.12邱鈺│有記26000 │98.01.12邱鈺│          │
│        │            │          │            │      │涵資料夾    │          │涵資料夾    │          │
├────┼──────┼─────┼──────┼───┼──────┼─────┼──────┼─────┤
│115     │98.01.12    │賴惠雪    │原6000改    │玉    │97.11.22賴惠│疑補列    │98.01.12賴惠│          │
│        │            │          │16000       │      │雪資料夾    │16000     │雪資料夾    │          │
├────┼──────┼─────┼──────┼───┼──────┼─────┼──────┼─────┤
│116     │98.01.13    │陳秀芳    │登10000     │琴玉  │98.01.13陳秀│疑補列    │98.01.13陳秀│          │
│        │            │          │            │      │芳資料夾    │10500     │芳資料夾    │          │
├────┼──────┼─────┼──────┼───┼──────┼─────┼──────┼─────┤
│117     │98.01.13    │黃曉玲    │登5000      │玉    │97.08.13黃曉│疑藍筆補  │98.01.13黃曉│          │
│        │            │          │            │      │玲資料夾    │列5000    │玲資料夾    │          │
├────┼──────┼─────┼──────┼───┼──────┼─────┼──────┼─────┤
│118     │98.01.14    │江惠絹    │登1782      │玉    │98.01.14江惠│疑補記    │98.01.14江惠│          │
│        │            │          │            │      │絹資料夾    │1782      │絹資料夾    │          │
├────┼──────┼─────┼──────┼───┼──────┼─────┼──────┼─────┤
│119     │98.01.15    │黃淑苑    │無資料      │無資料│無資料      │無資料    │無資料      │告訴人陳報│
│        │            │          │            │      │            │          │            │此筆被告無│
│        │            │          │            │      │            │          │            │犯罪事實（│
│        │            │          │            │      │            │          │            │本院卷一第│
│        │            │          │            │      │            │          │            │123頁）   │
├────┼──────┼─────┼──────┼───┼──────┼─────┼──────┼─────┤
│120     │98.01.15    │王秀謹    │塗改後為    │玉    │97.12.20王秀│塗改後    │98.01.15王秀│          │
│        │            │          │12000       │      │謹資料夾    │為12000   │謹資料夾    │          │
├────┼──────┼─────┼──────┼───┼──────┼─────┼──────┼─────┤
│121     │98.01.16    │陳秀芳    │原900改     │玉    │98.01.13陳秀│疑補列    │98.01.16陳秀│          │
│        │            │          │20000       │      │芳資料夾    │20000     │芳資料夾    │          │
├────┼──────┼─────┼──────┼───┼──────┼─────┼──────┼─────┤
│122     │98.01.17    │張琮鈞    │登1000      │玉    │97.12.27張琮│疑補列    │98.01.17張琮│          │
│        │            │          │            │      │鈞資料夾    │1000      │鈞資料夾    │          │
├────┼──────┼─────┼──────┼───┼──────┼─────┼──────┼─────┤
│123     │98.01.17    │陳信如    │登11000     │空白  │98.01.17陳信│疑補記療程│98.01.17陳信│          │
│        │            │          │            │      │如資料夾    │8000產品  │如資料夾    │          │
│        │            │          │            │      │            │3000      │            │          │
├────┼──────┼─────┼──────┼───┼──────┼─────┼──────┼─────┤
│124     │98.01.19    │蔡靜雪    │登2000      │玉    │97.12.16蔡靜│疑補列    │98.01.19蔡靜│          │
│        │            │          │            │      │雪資料夾    │2000      │雪資料夾    │          │
├────┼──────┼─────┼──────┼───┼──────┼─────┼──────┼─────┤
│125     │98.01.22    │陳仲華    │疑1200加1改 │玉    │98.01.22陳仲│疑1200加1 │98.01.22陳仲│          │
│        │            │          │為11200     │      │華資料夾    │改為11200 │華資料夾    │          │
├────┼──────┼─────┼──────┼───┼──────┼─────┼──────┼─────┤
│126     │98.01.22    │張維元    │登600       │玉    │98.01.22張維│原400塗   │98.01.22張維│          │
│        │            │          │            │      │元資料夾    │改為3600  │元資料夾    │          │
├────┼──────┼─────┼──────┼───┼──────┼─────┼──────┼─────┤
│127     │98.01.23    │陳秀芳    │登3900      │玉    │98.01.13陳秀│700改為   │98.01.23陳秀│          │
│        │            │          │            │      │芳資料夾    │3900      │芳資料夾    │          │
│        ├──────┼─────┼──────┼───┼──────┼─────┼──────┼─────┤
│        │98.01.23    │胡倍禎    │塗改後記3000│空白  │98.01.23胡倍│記3000消  │98.01.23胡倍│          │
│        │            │          │消及28350   │      │禎資料夾    │1350大蘆  │禎資料夾    │          │
│        │            │          │            │      │            │及3000改  │            │          │
│        │            │          │            │      │            │為27000   │            │          │
├────┼──────┼─────┼──────┼───┼──────┼─────┼──────┼─────┤
│128     │98.01.24    │阮囷姌    │空白        │琴玉  │98.01.24阮囷│疑1640加1 │98.01.24阮囷│          │
│        │            │          │            │      │姌資料夾    │改為11640 │姌資料夾    │          │
│        ├──────┼─────┼──────┼───┼──────┼─────┼──────┼─────┤
│        │98.01.24    │張琮鈞    │登1200      │玉    │97.12.27張琮│僅記200消 │98.01.24張琮│          │
│        │            │          │            │      │鈞資料夾    │費券      │鈞資料夾    │          │
├────┼──────┼─────┼──────┼───┼──────┼─────┼──────┼─────┤
│129     │98.01.31    │王怡瑄    │登1500      │玉    │98.01.31王怡│疑500加1  │98.01.31王怡│          │
│        │            │          │            │      │瑄資料夾    │改為1500  │瑄資料夾    │          │
├────┼──────┼─────┼──────┼───┼──────┼─────┼──────┼─────┤
│132     │98.02.09    │林曉萍    │登110       │空白  │97.12.12林曉│記尾款10  │98.02.09林曉│          │
│        │            │          │            │      │萍資料夾    │DMS100客說│萍資料夾    │          │
│        │            │          │            │      │            │18740全付 │            │          │
├────┼──────┼─────┼──────┼───┼──────┼─────┼──────┼─────┤
│133     │98.02.09    │賴惠雪    │登1460      │玉    │97.11.22賴惠│記1460客說│98.02.09賴惠│          │
│        │            │          │            │      │雪資料夾    │7460全付  │雪資料夾    │          │
├────┼──────┼─────┼──────┼───┼──────┼─────┼──────┼─────┤
│134     │98.02.10    │程靖雯    │登2000      │玉    │97.11.18程靖│記1000及  │98.02.10程靖│          │
│        │            │          │            │      │雯資料夾    │1000客說  │雯資料夾    │          │
│        │            │          │            │      │            │4864全付  │            │          │
├────┼──────┼─────┼──────┼───┼──────┼─────┼──────┼─────┤
│135     │98.02.11    │林淑惠    │無資料      │無資料│無資料      │無資料    │無資料      │告訴人陳報│
│        │            │          │            │      │            │          │            │此筆被告無│
│        │            │          │            │      │            │          │            │犯罪事實（│
│        │            │          │            │      │            │          │            │本院卷一第│
│        │            │          │            │      │            │          │            │123頁）   │
└────┴──────┴─────┴──────┴───┴──────┴─────┴──────┴─────┘

司法院資訊處製作；財團法人民間司法改革基金會備份。
